Inventaris van het archief van de familie Couperus, 1443-1947
Nationaal Archief, Den Haag
Familiearchief Couperus
Couperus
1443-1947
1152
2.63 meter; 127 inventarisnummers.
Normale geschreven en gedrukte teksten. De Nederlandstalige stukken van vóór ca. 1700 zijn geschreven in het gotische cursiefschrift, met name in de oud-Hollandse klerkencursief.
Nationaal Archief, Den Haag
P.Th Couperus
Jan Couperus
Abraham Couperus
P.Th. Couperus
J.R. Couperus
G.G. Couperus
G.W. Couperus
F.E. Couperus
Deze collectie bestaat voor het grootste deel uit ambtelijke en persoonlijke stukken afkomstig van verschillende leden van de familie Couperus, voornamelijk van de zogenaamde "Indische tak".
Archiefvorming
Geschiedenis van de archiefvormer
Een genealogie over de familie Couperus werd door W. Wynaendts van Resandt in 1908 in de Nederlandsche Leeuw gepubliceerd. Reeds sinds het eind van de 18e eeuw behoorden leden van dit geslacht tot de hogere bestuursambtenaren in het voormalige Nederlands Indië, terwijl uit deze familie eveneens stamt de bekende schrijver Louis Couperus.
Geschiedenis van het archiefbeheer
In 1965 werd door de heer A.Kerens aan het Algemeen Rijksarchief geschonken een aantal stukken afkomstig van de familie Couperus. Deze stukken vormen restanten van een familiearchief, waarvan door Mr. P.E.Couperus een inventaris is opgemaakt, die nog onder de heer A. Merens is blijven berusten, terwijl zich ook in het aan de Staat in bruikleen gegeven - maar nog niet overgedragen - archief Merens nog stukken uit het familiearchief Couperus bevinden. Een gedeelte van het archief schijnt echter verloren te zljn gegaan voordat het aan de heer Merens kwam.
De rechtstitel is (nog) onbekend
De verwerving van het archief
Het archief is door schenking verworven.
Inhoud en structuur van het archief
1.10
Inhoud
De verzameling stukken bestaat voor het grootste deel uit ambtelijke en persoonlijke stukken, afkomstig van verschillende leden van deze familie, voornamelijk van de z.g. "Indische tak" die ook voor de Indonesische geachiedenis van belang kunnen zijn. De stukken uit de vroegste periode betreffen weliswaar uitsluitend Nederlandse zaken, daar het oudste lid van het geslacht Couperus, van wie stukken aanwezig zyn nl. P.Th. Couperus, predikant te Gouda was, terwijl ook zijn zoon Jan Couperus een Nederlandse loopbaan volgde en o.a. griffier van de Staten - Generaal is geweest.
Voor de Indonesische geschiedenis kunnen van belang zijn de papieren van de stamvader der Indische tak, namelijk Abraham Couperus, in leven o.a. gouverneur van Malakka, die zich in 1795 aan de Engelsen heeft overgegeven en aan wie de historicus Bassett onlangs in de "Bijdragen tot de Taal -, Land - en Volkenkunde" deel 117 jaargang 1961. p. 344 e.v. een artikel heeft gewijd.
Zyn zoon Petrus Theodorus Couperus had naast zijn ambtelijke werkzaamheden grote belangstelling voor de taal -, land - en volkenkunde van Indonesië en stelde in dit verband verscheidene rapporten en verhandelingen op, die van belangstelling ook voor het Javaanse verleden blijk geven. Het voorbeeld van de Lt.Gouverneur - Generaal Thomas Stanford Raffles tijdens het Engelse tussenbestuur kan hem hierbij tot voorbeeld hebben gestrekt.
Zyn eigen financiën schijnt hij minder goed te hebben beheerd. Hierover bevinden zich eveneens enige bundels stukken in het archief.
Ook de zoon van P.Th.Couperus, Mr. John Ricus Couperus, was Indisch ambtenaar en bekleedde verschillende funoties by de rechterlijke macht om tenslotte de dienst als raadsheer van het Hooggerechtshof te verlaten. Behalve enige gedrukte verhandelingen over ambte - lijke zaken en enige nota's etc. tijdens een verlof in Nederland opgesteld zijn van hem geen ambtelijke stukken aanwezig.
Wel vinden wij in de collectie de neerslag van de werkzaamheden van J.R.Couperus als bewindvoerder over een paar fondsen, terwijl ook stukken aanwezig zijn die hij verzameld heeft als bezitter van een landgoed te Tjikopo bij Bogor. Bovendien was hij dichter en com - ponist, waarvan een paar proeven in het archief aanwezig zijn, Hij is de vader van de bekende schrijver Louis Couperus, van wie met uitzondering van een overdrukje van een van diens vroegste novellen geen stukken in het archief zijn bewaard. Wel is dit het geval ten aanzien van een broer van de schrijver, nl. J.R. Couperus, die o.a. resident van Djokjakarta is geweest en van een andere broer, Mr. P.S.Couperus, die de Indische dienst als lid van de Raad van Justitie te Semarang heeft verlaten. De familie Couperus heeft zich in de 19e eeuw zeer geinteresseerd voor de geschiedenis van hun ge - slacht,waardoor een belangrijk deel van de collectie uit genealogische aantekeningen bestaat
Aanwijzingen voor de gebruiker
Openbaarheidsbeperkingen
Volledig openbaar.
Materiële beperkingen
Een enkel stuk kan in slechte staat verkeren, wat tot gevolg heeft dat het niet geraadpleegd kan worden. Een opgave van het inventarisnummer op deze plaats is nagelaten, aangezien de materiële staat en de bijbehorende reproductiemogelijkheden niet een permanente situatie vormen (restauratie, verfilming, etc.). Bij het aanvragen met de terminal krijgt u echter een mededeling terzake
Aanvraaginstructie
Openbare archiefstukken kunnen online worden aangevraagd en gereserveerd. U kunt dit ook via de terminals in de studiezaal van het Nationaal Archief doen. Om te kunnen reserveren dient u de volgende stappen te volgen:
U maakt een profiel aan op www.gahetna.nl, en logt vervolgens in
Via de archiefinventaris (alleen de beschrijvingen met rode nummers) selecteert u het gewenste archiefstuk door op de knop 'Reserveren' te klikken
In het volgende scherm geeft u aan op welke dag u het archiefstuk wilt inzien
Indien u zich bevindt in de studiezaal en een tafelnummer heeft ontvangen kunt u dit nummer vermelden. Als u geen tafelnummer heeft kunt u tafelnummer 777 laten staan
Vervolgens bevestigt u uw reservering door deze te versturen.
Verwant materiaal
Beschikbaarheid van kopieën
In 1948 werd een afzonderlijke, aangevulde genealogie uitgegeven (gecyclostyleerd) door het Centraal Bureau voor Genealogie
Beschrijving van de series en archiefbestanddelen
- Genealogische aantekeningen van het geslacht Couperus en aanverwante families, I
  - Geslacht Couperus, a
    - Genealogische aantekeningen over de jaren 1443 - 1700 van het geslacht Cuper, Cuiper, Couperus, eind 19e eeuw; 1; 1 deel
    - Couperiana; een verzameling epische gedichten in het Frans door mr. J.R. Couperus over verschillende historische feiten, vaak verband houdend met het geslacht Couperus, eind 19e eeuw; 2; 1 stuk
    - Genealogische aantekeningen van 1800 - 1904 en extracten uit akten omtrent huwelijk en geboorte van diverse leden van de familie Couperus, ca. 1904; 3; 1 bundel
    - Geschiedenis van het geslacht Couperus met citaten en een enkele bronvermelding, opgesteld door mr. J.R. Couperus, ca. 1905; 4; 1 bundel
    - Gedrukte genealogische aantekeningen betreffende de familie Couperus in de Engelse taal door C.H.A., teruggaande op gegevens van major Hector Tullock en F.E. Couperus, 1908; 5; 1 stuk
    - Aantekeningen betreffende de familie Couperus, o.a. een artikel over het geslachtswapen en andere genealogische stukken. Waarschijnlijk geschreven door mevr. Vlielander Hein, ca. 1910; 6; 1 stuk
    - Genealogische aantekeningen over de families Couperus en McLeod, met bijbehorende correspondentie, 1897 - 1914; 7; 1 bundel
    - Brieven uit Weltevreden ( Batavia) en Makassar aan mr. F.E. Couperus van W. Wijnaendts van Resandt inhoudende genealogische aantekeningen over de families Couperus, Hartman, Reynst en Cranssen, 1900 - 1904; 8; 1 omslag
    - Genealogische aantekeningen van de Friese familie Couperus, z.d.; 9; 1 stuk
    - Familiewapens van de families Couperus en Cuny, z.d.; 10; 1 stuk
    - Inventaris van het familiearchief uit de periode 1613 - 1908, z.d.; 10A; 1 deel
  - Aanverwante geslachten, b
    - Genealogische aantekeningen betreffende Johan Koek en zijn afstammelingen in Indonesië (o.a. Malakka), eind 17e eeuw - midden 19e eeuw; 11; 1 stuk
    - Genealogische aantekeningen betreffende de familie Reynst. Waarschijnlijk geschreven door mevr. Vlielander Hein, 1880; 12; 1 stuk
      Los bijgevoegd een gedicht "De geboeide kwelgeest"
    - Genealogische aantekeningen van diverse Indische families, o.a. Tullock, Steyn Parvé, Meyer Timmerman e.a. met aanvullingen tot het einde van de 19e eeuw. Met gekleurde wapens, einde 19e eeuw; 13; 1 stuk
    - Stamboom van de familie Reynst, z.d.; 14; 1 stuk
    - Stamboom van de familie Cranssen, z.d.; 15; 1 stuk
    - Stamboom van de familie Scherpingh, z.d.; 16; 1 stuk
- Stukken afkomstig van - en betrekking hebbende op leden van het geslacht Couperus, II
  - P.Th. Couperus, a
    - Diverse stukken van P.Th. Couperus, predikant te Gouda ,inhoudende o.a., 1765 - 1799; 17; 1 katern
      - Rekest aan stadhouder Willem V naar aanleiding van het plunderen van zijn buitenverblijf, 1787, 1
      - Aanklacht tegen absentie en van het feit zich tegen de constitutie te hebben gekant, 1787, 2
      - Manuscript over het tweede hoofdstuk van het evangelie van Mattheus, 3
      - Manuscript over het tafelgebed, 4
    - Daubenton; "Wollen in Frankrijk gegroeid voor allerfijnste lakenen....", vertaald door P.Th. Couperus, gedrukt, 1792; 18; 1 stuk
  - Jan Couperus, b
    - Rede door Jan Couperus bij het verlaten van de Latijnse school getiteld; " De expugnatione Briellae Lebertatis Batavae primordiis", 1771; 19; 1 stuk
    - Dissertatie " De civium erga patriam officiis", opgesteld voor de Leidse universiteit door mr. Jan Couperus, 1779; 20; 2 stukken
    - Minuut van een gedeeltelijke vertaling in het Nederlands door mr. J.R. Couperus van de Latijnse dissertatie " De civium erga patriam officiis" van mr. Jan Couperus, z.d.; 21; 1 stuk
    - Bachelmanni, J.F.; " Compendium institionum Justitiani", 1763; 22; 1 stuk
      Doorgeschoten exemplaar met aantekeningen van mr. Jan Couperus
    - Benoemingsbrief als baljuw te Gouda van Jan Couperus, uitgegeven door de Staten van Holland en West - Friesland, 1783; 23; 1 charter met uithangend beschadigd zegel
    - Brief van naturalisatie voor mr Johannes Couperus, uitgegeven door de Staten van Holland en West - Friesland, 1783; 24; 1 charter met uithangend zegel
    - Concepten voor redevoeringen, gehouden door mr. Johan Couperus voor de rederijkserskamer "De Korenbloem" te Gouda over resp. De Vaderlandsche Geschiedenis onder Philips II; Invloed der vrouwen op het hart en de zeden der mannen en over de Gui de Chêne of eiken marretakken, 1785 - 1786; 25; 1 bundel
    - Benoemingsbesluiten en andere stukken omtrent de staat van diens van mr. Jan Couperus, 1785/1816; 26; 1 bundel
    - Correspondentie tussen mr. Jan Couperus, in zijn functie als baljuw van Gouda, en de vroedschap aldaar, met extract - notulen van de vroedschap, 1787 september 17 - 1788 februari; 27; 1 bundel
    - Benoemingsbrief van mr. Jan Couperus als hoofdschout van Gouda, uitgegeven door de Provisionele Representanten van het volk van Holland, 1795; 28; 1 charter met uithangend beschadigd zegel
    - Kwitanties en taxatiebiljetten betreffende heffingen op inkomsten en bezittingen van mr. Jan Couperus, 1797 - 1808; 29; 1 stuk
    - Brieven ontvangen door mr Jan Couperus o.a. in zijn functie als griffier van het Wetgevend Lichaam en gedurende de Franse tijd. Gedeeltelijk in het Frans. Hierin bevinden zich o.a., 1798/1815; 30; 1 katern
      - Brieven van de Franse bevelhebber aan de maire van Gouda, 1794 - 1795, a
      - Brieven van de adjudant sous - luitenant der Franse dragonders Marlet, 1794 - 1795, b
      - Brieven van Ch. Lasteyrie, membre de la Societé d'Agriculture de Paris 1794 - 1795, c
      - Brieven van admiraal De Winter, 1800 - 1802, d
      - Brieven van de president en leden van het Wetgevend Lichaam aan de griffier, 1805, e
      - Brief van het oud-lid der Wetgevende Vergadering; Queysen, 1815, f
    - Brieven ontvangen door mr. Jan Couperus, van Jacquet., 1795 - 1800; 30A; 1 band
    - Extracten uit de besluiten van het Wetgevend Lichaam der Bataafse Republiek, met lijsten van stukken waarvan mr. Couperus kennis heeft genomen benevens een naamlijst van functionarissen ontslagen na de inlijving bij Frankrijk, 1804 februari 17 - 1810 april 27; 31; 1 bundel
    - Stukken verzameld door mr. Jan Couperus in zijn functie van griffier van de Vergadering van Hun Hoog Mogenden, betreffende een geldlening aan Spanje, 1805; 32; 1 katern
    - Brieven aan de heer Johan Busch, van mr. Jan Couperus in zijn functie van griffier van het Wetgevend Lichaam betreffende het gebouw voor de vergaderingen, 1806; 33; 1 katern
    - Concepten opgesteld door mr. Jan Couperus van memories over verschillende staatszaken, t.w. de inhuldiging van de raadspensionaris, de begroting van 1805, de instelling van een Grootboek der Publieke Schuld, het wetsontwerp betreffende een belasting op personeel, 1807 - 1810; 34; 1 bundel
    - Concepten van brieven, opgesteld door mr. Jan Couperus betreffende zijn geldelijk beheer als griffier van het Wetgevend Lichaam, 1807 - 1812; 35; 1 bundel
    - Concepten van redevoeringen van mr. Jan Couperus in het Nederlands en Frans over verschillende onderwerpen, t.w. een hervorming van de Constitutie, invoering van een belasting op jenever en een lijst van leden van het wetgevend lichaam, 1810; 36; 1 bundel
  - Abraham Couperus 1752 - 1813, c
    - Concepten en afschriften van brieven geschreven door Abraham Couperus, gouverneur van Malakka, inzake de overgave van Malakka aan de Engelsen, met inhoudsopgave, 1795 - 1796; 37; 1 omslag
    - Afschriften van stukken betreffende de overgave van Malakka in 1795, verzameld door Abraham Couperus, oud - gouverneur, ter verdediging van zijn beleid, 1805; 38; 1 bundel
    - Kopie van een rapport, opgesteld door het lid van de Raad van Indië, Peter Walbeeck, betreffende de capitulatie van Malakka in 1795, 1806; 39; 1 stuk
    - Manuscript van een verhandeling over de capitulatie van Malakka in 1795, door mr. John Ricus Couperus ter verdediging van zijn grootvader Abraham Couperus, met kopie in machineschrift, 1887; 40; 1 bundel
    - Manuscript van een artikel over Abraham Couperus in leven gouverneur van Malakka. Waarschijnlijk geschreven door mevr. Vlielander Hein - Couperus, ca 1910; 41; 1 stuk
    - "De overgave van Malakka aan de Engelschen door den Gouverneur Abraham Couperus", brochure opgesteld door mevr. C.R.G. Vlielander Hein - Couperus, overdruk uit de "Indische Gids", april 1915; 42; 2 stukken
      Hierbij een brief omtrent de publicatie van dit stuk aan John Couperus, broer van de schrijfster, Gebaseerd op Engelse archivalia heeft D.K. Bassett een artikel geschreven:
      The surrender of Dutch Malacca, 1795 in BKI dl. 117 (1961) p. 344 e.v.
  - P.Th. Couperus 1787 - 1823, c
    - Concept van een verhandeling getiteld: "The landdrostship of Buitenzorg", opgesteld door P.Th. Couperus in zijn functie van deputy collector of the customs and revenue, 1812; 43; 1 stuk
    - Minuut - verhandeling door P.Th. Couperus over de toestand in Batavia en omgeving in 1815. Met geinsereerde kopie - bijlagen en losse 18e eeuwse kopieën van stukken uit het begin der 17e eeuw, 44; 1 bundel
    - Memorie door P.Th. Couperus, betrekkelijk Malakka, ingediend bij de Commissarissen - generaal, met bijlagen, 1817; 45; 1 omslag
    - Afschriften van correspondentie tussen May Alewyn te Londen, Bagman te Amsterdam en P.Th Couperus te Batavia over vorderingen van afgezonden producten, 1818 - 1852; 46; 1 bundel
    - Concept verhandelingen door P.Th. Couperus over verscheidene onderwerpen, o.a. over Java, de weetgierigheid der mensen, Oost - Indische kunsten en wetenschappen etc., 1819 - 1820; 47; 1 stuk
    - Minuut - memorie door P.Th. Couperus over de textielhandel op Java en de mogelijke invloed hiervan op de Nederlandse textielnijverheid, met bijlagen, 1821; 48; 1 katern
    - Concept memorie door P.Th. Couperus over enige inheemse oudheden in de nabijheid van Batavia, 1821; 49; 1 stuk
    - Concept memorie door P.Th. Couperus over het gebruik en de aanmaak van sterke dranken in Indië, 1821; 50; 1 stuk
    - Concept memorie door P.Th. Couperus over de bijgelovigheid van Indonesiërs, 1821; 51; 1 stuk
    - Korte schets door P.Th. Couperus betreffende de Japanse handel met Nederland, 1821; 52; 1 bundel
    - Concept van een lezing, door P.Th. Couperus gehouden voor het Bataviaasch Genootschap, over de veranderingen op Java in de laatste 15 jaar en de invloed hiervan op de zeden van de Javaan, 1821; 53; 1 stuk
    - Beantwoording door P.Th. Couperus van de vraag inzake het verval van de inlandse handel op Java, de oorzaak hiervan en de middelen ter verbetering, 1822; 54; 1 stuk
    - Concept memorie door P.Th. Couperus over de Javaanse versie van de Islam, z.d.; 55; 1 stuk
    - Stukken over de desolate boedel van P.Th. Couperus, met lijst van de stukken, 1819 - 1827; 56; 1 bundel
      Niet raadpleegbaar
    - Rekeningen en bijbehorende stukken van de insolvente boedel van P.Th. Couperus, 1820 - 1831; 57; 1 bundel
    - Stukken betreffende de boedels van P.Th. Couperus en W.J. Cranssen, o.a. inventarissen, machtigingen enz., 1819 - 1828; 58; 1 bundel
    - Afschriften van de correspondentie van Bagman & Zoon te Amsterdam als gemachtigden over de boedel van P.Th. Couperus, met Chauvigny de Blot en Heynis in hun functie van gemachtigden in Nederlands Indië tot verevening van deze desolate boedel. Tevens correspondentie met de bewindvoerders over de nalatenschap van W.J. Cranssen, schoonvader van P.Th. Couperus, 1821; 59; 1 bundel
  - J.R. Couperus 1816 - 1902, e
    - Levensherinneringen, opgesteld door J.R. Couperus, raadsheer in het Hooggerechtshof en lid van het Hoog Militair Gerechtshof van Nederlands - Indië, met getypte kopie, 1816 - 1844; 60; 2 stukken
    - Stukken, opgemaakt door mr. J.R. Couperus in Batavia en tijdens zijn verlof in Nederland, 1859 - 1861; 61; 1 katern
      - Rekest van mr. J.R. Couperus aan de Gouverneur - generaal van Nederlands - Indië houdende verzoek tot ontslag als lid van het Hoog Militair Gerechtshof, 1859, a
      - Concept nota aan de minister van Koloniën over uitbreiding van de Raden van Justitie, 1861, b
      - Concept van een nota aan de minister van Koloniën Loudon betreffende het registreren van landbouwcontracten tussen Europeanen en Inlanders 1861, c
    - "Gouvernements cultures, met of zonder stelsel", door J.R. Couperus, 's - Gravenhage, 1863; 62; 1 deel
    - "De geest van artikel 110 van het Nederlandsch Indische Regeringsreglement", door J.R. Couperus, 's - Gravenhage, 1862; 63; 1 deel
    - "De Agrarische wet van den Minister de Waal", door J.R. Couperus,'s - Gravenhage, gedrukt, 1870; 64; 2 delen
    - "Een woord ter gelegenheid der op handen zijnde ontmoeting van de oud - Gouverneurs - Generaal J.J. Rochussen en mr. A.J. Duymaer van Twist op het veld van Vrijen arbeid", brochure opgesteld door mr. J.R. Couperus, gedrukt, 1860; 65; 1 stuk
    - Stukken betreffende het land Tjicoppo (Tjikopo) gelegen in de nabijheid van Bogor, o.a. inventarissen, koopakten, brieven, contracten, situatiekaarten, 1856 - 1883; 66; 1 band en enige losse stukken
    - Inschrijvingsregister van een grafkelder, eigendom van jhr. Joan Cornelis Reynst, waarin een doodgeboren zoon begraven is van mr. J.R. Couperus en jkvr. Cath. G. Reynst, 1855 - 1859; 67; 1 deel
    - Stukken over de benoeming van mr. J.R. Couperus en dr. A.J.D. Steenstra Toussaint tot administrateurs van het opvoedingsfonds Cranssen, met afschrift van het testament van W.J. Cranssen, oud - resident van Ternate, 1821 - 1850; 68; 1 bundel
    - Rekeningen gehouden door de bewindvoerders van de boedel van W.J. Cranssen, met bijbehorende correspondentie, 1821 - 1834; 69; 1 bundel
    - Afschrift van een notariële akte inzake de beschikbaarstelling van een bepaald bedrag uit de erfenis van wijlen W.J. Cranssen, in leven gouverneur van Ternate, voor de opvoeding van zijn kinderen, 1832; 70; 1 bundel
    - Correspondentie tussen mr. J.R. Couperus en de firma Reynst en Vinju te Batavia over het donatiefonds Merkus, 1851 - 1859; 71; 1 omslag
    - "Biographie de monsieur P. Merkus, Gouverneur Général des Indes Orientales Néerlandaises"; overdruk uit de Moniteur des Indes, Tom III, no. 5 en 6, 1848; 72; 1 stuk
    - Akte van decharge, verleden voor notaris Van Zegwaard te 's - Gravenhage, over de ontheffing van mr. J.R. Couperus en mr. D.A.J. van Hemert als administrateurs over de boedelerfenis van wijlen jhr. J.C. Reynst, 1872; 73; 1 stuk
    - Gedenkboek der Vereeniging van Oud Studenten der Vaderlandsche Hoogescholen. Gehouden bij een feestelijke herdenking te Batavia op 2 augustus 1844, 74; 1 bundel
      Exemplaar aangeboden aan mr. J.R. Couperus
    - "La Nonne, scène monastique", cantate voor mezzosopraan gecomponeerd door J.R. Couperus, opgedragen aan zijn schoondochter Camille Clementine Couperus - Bédier de Prairie, z.d.; 75; 1 stuk
    - "Bons Souvenirs d'un Vieux Père", poëzie in het Frans door J.R. Couperus, opgedragen aan zijn zoon Johan Ricus Couperus, 1883; 76; 1 stuk
  - G.G. Couperus 1819 - 1876, f
    - "Voorstel tot het uitgeven van nieuwe suikercontracten op Java", door G.G. Couperus, 's - Gravenhage, 1860; 77; 1 deel
  - G.W. Couperus 1842 - 1891, g
    - "Koffie aangelegenheden op Java", door G.W. Couperus, 1883; 78; 1 deel
  - J.R. Couperus 1853 - 1940, h
    - Benoemingsbesluiten, dienststaten etc. van J.R. Couperus, resident van Djokjakarta, 1884 - 1907; 79; 1 bundel
      Tussen deze ingebonden stukken bevinden zich een concept - nota en correspondentie inzake de veepest in West - Java in 1884
    - "Nieuwste Vorstenlandsche historiën. Resident Couperus in Djokja", door M. van Geuns. Soerabaja, 1908; 80; 1 stuk
  - F.E. Couperus 1857 - 1910, i
    - Diploma's, schoolrapporten, benoemingsbesluiten en dienststaten etc. van F.E. Couperus, 1865 - 1906; 81; 1 bundel
    - Journaal gehouden door F.E. Couperus van de zeereis gedaan per Suezboot "Prins Hendrik" van de Stoomvaartmaatschappij "Nederland", gezagvoerder kapitein Hendriks, vertrokken van Nieuwe Diep 1827 november 8, aangekomen Batavia 1872 december 31, 82; 1 stuk
    - Minuutbrieven van mr. F.E. Couperus, 1909; 83 - 84; 2 omslagen
      - Aan mr. Hirsch, 83
      - Aan mr. B.M. Vlielander Hein, 84
    - Brieven ingekomen bij mr. F.E. Couperus, 1893 - 1910; 85 - 104; 2 omslagen
      - Brieven gewisseld tussen mr. F.E. Couperus en zijn vrouw en kind gedurende een vakantie van zijn echtgenote in West - Java, 1909, 85; 1 bundel
      - Van L.A. van Nispen, 1893, 86; 1 stuk
      - Van E. Couvreur, met enige concept - antwoorden in het Frans, 1898 - 1900, 87; 1 omslag
      - Van J. Helleman, 1900, 88; 1 stuk
      - Van F.D.L. Biccard, 1902, 89; 1 stuk
      - Briefkaarten van G. de la Valette, zwager van mr. F.E. Couperus, 1905, 1909, 90; 3 stukken
      - Van Andre Willems, 1906, 91; 1 stuk
      - Van mr. W.F. Haase, leraar aan de Opleidingschool voor Inlandsche Ambtenaren te Probolingo, 1906, 92; 1 stuk
        Regeerings Almanak van Nederlandsch Indië, deel II, 1906
      - Van J.R. Couperus, 1907 - 1909, 93; 1 omslag
      - Van mr. J.W. Ramaer, 1908, 94; 1 stuk
      - Van mr. J. Loudon, met minuut antwoorden, 1908 - 1909, 95; 1 bundel
      - Van mr. H. Schuyter, met minuut antwoorden, 1909, 96; 1 omslag
      - Van M. van Geuns, met minuut antwoord, 1909, 97; 1 omslag
      - Van mr. W.L. Borel, president van de Raad van Justitie te Semarang, 1909, 98; 1 stuk
        Regeerings Almanak van Nederlandsch Indië, 1909, deel II, p. 65
      - Van mr. H.J. Matthes, 1909, 99; 1 stuk
      - Van mr. Willink, Landraadvoorzitter te Pekalongan, met een minuut antwoord, 1909, 100; 3 stukken
      - Van mr. Th.B. Pleyte, met minuut antwoord, 1909, 101; 2 stukken
      - Van mr. C.L. Brevet, 1910, 102; 1 stuk
      - Van diverse niet te identificeren personen 1903 - 1909, 103; 1 omslag